最高法院刑事判決                              八十八年度台上字第四○四六號
    上  訴  人  甲○○
右上訴人因違反毒品危害防制條例案件，不服台灣高等法院台南分院中華民國八十八
年五月十三日第二審判決（八十八年度上訴字第二四五號，起訴案號：台灣台南地方
法院檢察署八十七年度偵字第一三六五八號），提起上訴，本院判決如左：
    主  文
原判決撤銷，發回台灣高等法院台南分院。
    理  由
本件原判決維持第一審論處上訴人甲○○共同連續販賣第一級毒品罪刑之判決，駁回
上訴人在第二審之上訴固非無見。
惟按犯罪事實應依證據認定之，無證據不得推定其犯罪事實，刑事訴訟法第一百五十
四條定有明文，又關於施行毒品者，其所稱向某人買受毒品之指證，固可為證據之一
種，但不得作為有罪判決之唯一證據，仍應調查其他入要之證據，以察其是否與事實
相符，此觀乎同法第一百五十六條第二項之規定乃悉當然之解釋，本件原判決認上訴
人先後有四次販賣第一級毒品海洛因予郭勝源之事實，係以證人郭勝源在警訊及偵查
時之指證，及上訴人在警、偵訊時之自白為主要證據，惟證人郭勝源在第一審後即否
認其在警偵訊時之供述為真實，上訴人在第一審及其後亦否認其警偵訊時之自白為實
在，且證人郭勝源其前後所供購買毒品海洛因之地點、次數亦有出入，其真實性亦有
可疑，從而上訴人在警偵訊之自白及毒品施用者郭勝源在警、偵訊時之指證，是否真
實，即不無疑問。至郭勝源之尿液送驗結果呈嗎啡陽性反應以及其於被警押解法院
案途  ，雖路見上訴人所駕騎車停放於水康市名人理髮廊外面，因而指認上訴人係販
賣毒品之人，固據原審送台南市衛生局檢驗，並據偵查員陳育麟在原審證述屬實，然
其  屬，證人郭勝源指證內容之一部分，或與上訴人究竟有無販賣毒品予郭勝源間，
並無必然之關連性。均不足為上訴人不利於己之自白及證人在警偵訊指證之補強證據
，另上訴人否認犯罪事實所持之辯解縱屬不能成立，仍非有積極證據足以證明其犯罪
，不能遽為有罪之認定，本件原判決雖在判決理由內指駁上訴人及證人郭勝源翻異其
在警偵訊。供述之辯解，為不可採，但就上訴人確有販賣毒品海洛因予郭勝源之行為
，並未舉出積極證據，以證明其犯罪事實，遽為有罪之認定，  理與證據法則無違。
實情  何，自應再明詳查，以昭折服。上訴意旨指摘原判決不當。尚非全無理由，應
認有撤銷發回更審之原因。
據上論結，應依刑事訴訟法第三百九十七條、第四百零一條，判決如主文。
中      華      民      國    八十八    年      七      月    二十九    日
                              最高法院刑事第十庭
                                  審判長法官  莊  登  照
                                        法官  洪  明  輝
                                        法官  蔡  清  遊
                                        法官  黃  一  鑫
                                        法官  林  秀  夫
      右正本證明與原本無異
                                              書  記  官
中      華      民      國    八十八    年      八      月              日
